臺灣高雄地方法院刑事判決　　　　　　　100年度訴字第773號
公　訴　人　臺灣高雄地方法院檢察署檢察官
被　　　告　吳怡震
上列被告因毒品危害防制條例案件，經檢察官提起公訴（100 年
度毒偵緝字第150號），本院判決如下：
    主  文
吳怡震犯施用第一級毒品罪，累犯，處有期徒刑拾月；又犯施用
第二級毒品罪，累犯，處有期徒刑伍月；應執行有期徒刑壹年壹
月。
    事  實
一、吳怡震前於民國94年間因施用毒品案件，經法院裁定執行觀
    察、勒戒後，認有繼續施用毒品之傾向，再經法院裁定令入
    戒治處所施以強制戒治，於94年5 月17日停止處分釋放出所
    ，並由檢察官為不起訴處分確定。復因施用毒品案件，經法
    院判處有期徒刑1 年，嗣經減為有期徒刑6 月確定，於96年
    10月9 日執行完畢。詎猶不知悔改，分別基於施用第一級毒
    品海洛因、第二級毒品甲基安非他命之犯意，於99年11月17
    日14時35分許為警採尿時各回溯72小時、96小時內之某時（
    均不含警力拘束期間），在高雄地區某不詳地點，以針筒注
    射及燒烤方式，分別施用第一級毒品海洛因、第二級毒品甲
    基安非他命各1 次。嗣於99年11月17日13時許，在高雄市前
    鎮區鎮○○街278 巷口，因形跡可疑為警攔檢，發現其未攜
    帶身分證件，經帶返警局查驗身分後採尿送驗，結果呈安非
    他命、甲基安非他命、可待因、嗎啡陽性反應而查獲。
二、案經高雄市政府警察局前鎮分局移送臺灣高雄地方法院檢察
    署檢察官偵查起訴。
    理  由
一、上開犯罪事實業據被告吳怡震於本院審理中坦承不諱，且其
    經警所採尿液經檢驗結果分別有嗎啡及甲基安非他命之陽性
    反應，有高雄市立凱旋醫院濫用藥物尿液檢驗報告（A00000
    000 號）1 紙在卷可查；從而罪證明確，被告犯行堪以認定
    。
二、查毒品危害防制條例於92年7 月9 日修正公布，自93年1 月
    9 日施行，其中第20條、第23條將施用毒品之刑事處遇程序
    ，區分為「初犯」及「5 年內再犯」、「5 年後再犯」，依
    其立法理由之說明：「初犯」，經觀察、勒戒或強制戒治後
    ，應為不起訴處分或不付審理之裁定；經觀察、勒戒或強制
    戒治執行完畢釋放後，「5 年內再犯者」，因其再犯率甚高
    ，原實施之觀察、勒戒及強制戒治既已無法收其實效，爰依
    法追訴或裁定交付審理。至於經觀察、勒戒或強制戒治執行
    完畢釋放後，「5 年後再犯」者，前所實施之觀察、勒戒或
    強制戒治已足以遮斷其施用毒品之毒癮，為期自新及協助其
    斷絕毒癮，仍適用「初犯」規定，先經觀察、勒戒或強制戒
    治之程序。從而依修正後之規定，僅限於「初犯」及「5 年
    後再犯」二種情形，始應先經觀察、勒戒或強制戒治程序。
    經查被告前於94年間因施用毒品案件，經法院裁定令入戒治
    處所施以強制戒治，於97年7 月10日強制戒治執行完畢釋放
    ，並經檢察官不起訴處分確定，其於5 年內再犯施用毒品之
    罪，經判處有期徒刑1 年減為有期徒刑6 月確定，有其臺灣
    高等法院被告前案紀錄表1 份在卷可查，是已非屬上開所述
    「初犯」及「5 年後再犯」之情形，核之上開說明，自應依
    法追訴、處罰。
三、按海洛因係毒品危害防制條例第2 條第2 項第1 款所規定之
    第一級毒品，甲基安非他命係同條項第2 款所規定之第二級
    毒品，均不得非法持有、施用。核被告所為，係分別犯毒品
    危害防制條例第10條第1 項之施用第一級毒品罪及同條第2
    項之施用第二級毒品罪。其持有第一、二級毒品後進而施用
    ，其持有之低度行為，應為施用之高度行為所吸收，不另論
    罪。被告所犯上開施用第一級及第二級毒品二罪，犯意各別
    ，行為互殊，應予分論併罰。又被告曾因施用毒品案件，經
    法院判處有期徒刑1 年，嗣經減為有期徒刑6 月確定，於96
    年10月9 日執行完畢，有臺灣高等法院被告前案紀錄表1 份
    在卷可按，其於執行完畢後，5 年以內故意再犯本件有期徒
    刑以上之罪，均為累犯，應依法各加重其刑。審酌被告前曾
    因施用毒品經觀察勒戒、強制戒治，仍再施用毒品，足見其
    欠缺戒除毒品之決心，誠屬不該，惟念被告施用毒品，乃屬
    對其自身健康之戕害行為，對社會所造成之損害尚非直接，
    並於本院審理時坦承犯行，犯後態度尚可，及其犯罪之動機
    、目的、智識程度、生活狀況等一切情狀，分別量處如主文
    所示之刑，並定其應執行之刑。
四、又本件被告所犯係死刑、無期徒刑、最輕本刑為3 年以上有
    期徒刑以外之罪，其於準備程序中就被訴事實為有罪之陳述
    ，經法官告知簡式審判程序之旨，並聽取公訴人、被告之意
    見後，本院認為適宜由受命法官獨任進行簡式審判程序，附
    予敘明。
據上論斷，應依刑事訴訟法第273條之1第1項、第299條第1項前
段，毒品危害防制條例第10條第1 項、第2 項，刑法第11條前段
、第47條第1項、第51條第5 款，判決如主文。
中    華    民    國  100     年    8     月    11    日
                  刑事第八庭    法  官  林俊寬
以上正本證明與原本無異。
如不服本判決應於收受送達後10日內向本院提出上訴書狀，並應
敘述具體理由；如未敘述上訴理由者，應於上訴期間屆滿後20日
內向本院補提理由書（均須按他造當事人之人數附繕本）「切勿
逕送上級法院」。
中    華    民    國   100    年    8     月    11    日
                                書記官  林香如
附錄法條：
毒品危害防制條例第10條
施用第一級毒品者，處 6 月以上 5 年以下有期徒刑。
施用第二級毒品者，處 3 年以下有期徒刑。